【裁判字號】    91,上訴,1934
【裁判日期】    920107
【裁判案由】    違反國家總動員法等
【裁判全文】
臺灣高等法院高雄分院刑事判決                  九十一年度上訴字第一九三四號
    上  訴  人  臺灣屏東地方法院檢察署檢察官
    被      告  甲○○  男  民.
右上訴人因被告違反國家總動員法等案件，不服臺灣屏東地方法院九十一年度訴緝字
第二七號中華民國九十一年十月十八日第一審判決（起訴案號：臺灣屏東地方法院檢
察署八十年度偵字第八一０號），提起上訴，本院判決如左：
      主  文
原判決撤銷，發回臺灣屏東地方法院。
      理  由
一、公訴意旨以：被告甲○○係長漢投資開發股份有限公司之董事長明知長漢公司並
    非銀行，不得經營公司登記營業項目以外向不特定大眾吸收存款之業務，竟對外
    以招募投資資金為由，向不特定大眾吸收存款，其方式為一年期以八分計息，半
    年期以六分半計息、三個月期以五分計息，每半月領取半額之利息，並以長漢公
    司之名義發給資金憑證交投資人收執，存款期限屆滿時，投資人可持資金憑證向
    長漢公司提領存款，而自民國七十八年六月七日起至同年九月三十日止，在高雄
    縣、屏東縣等地區，分別向陳洲等二十五人吸收資金達新台幣二千餘萬元，其吸
    收之存款除支付投資人利息、公司人事、行政費用外，餘額即悉數匯入被告甲○
    ○設於高雄之帳戶內，利用上開資金轉投資於房地產之事業，藉此牟取暴利。因
    認被告甲○○涉犯妨害國家總動員懲罰暫行條例第五條第一項第一款之罪嫌及修
    正前公司法第十五條第一項、第三項之罪嫌，應從一重之妨害國家總動員懲罰暫
    行條例第五條第一項第一款之罪論處。
二、按犯三年以上十年未滿有期徒之罪者，其追訴權因十年不行使而消滅，如依法律
    規定，偵查、起訴或審判之程序不能開始或繼續時，停止其進行，前項時效停止
    ，自停止原因消滅之日起，與停止前已經過之期間，一併計算，停止原因繼續存
    在之期間，如達於刑法第八十條第一項各款所定期間四分之一者，其停止原因視
    為消滅，刑法第八十條第一項第二款、第八十三條定有明文。經查，依公訴意旨
    ，被告係於七十八年六月七日起，至同年九月三十日止，犯妨害國家總動員懲罰
    暫行條例第五條第一項第一款之罪嫌，該罪法定最高本刑為有期徒刑七年，其追
    訴權時效為十年。再本案時效之進行，應自七十八年九月三十日（即被告犯罪行
    為終了之日）起，至八十年二月二十四日（即公訴人開始偵查前一日）止，進行
    一年四月二十六日。自八十年二月二十五日起，至八十年十二月三十日止，依大
    法官會議釋字第一三八號解釋意旨，不生時效進行之問題。又自八十年十二月三
    十一日通緝起停止進行，經法定停止期間二年六月，自八十三年七月一日起，時
    效繼續進行，至九十二年二月五日止，與停止前已經過之期間一年四月二十六日
    合併計算為十年。故本案之追訴權時效，應於九十二年二月五日完成。
三、原審不察，遽以本案之追訴權時效於九十一年二月二日完成，自有未洽，檢察官
    上訴意旨，指摘原判決不當，非無理由，自應予撤銷，發回原審法院，並不經言
    詞辯論為之。
據上論結，應依刑事訴訟法第三百七十二條、第三百六十九條第一項前段，判決如主
文。
中      華      民      國    九十二    年      一      月      七      日
                              臺灣高等法院高雄分院刑事第一庭
                                  審判長法官  曾永宗
                                        法官  邱永貴
                                        法官  郭玫利
右正本證明與原本無異。
如不服本判決應於收受本判決後十日內向本院提出上訴書狀，其未述上訴理由者，
並得於提起上訴後十日內向本院補提理由書狀（均須按他造當事人之人數附繕本)「
切勿逕送上級法院」。
                                      書記官  鄭靜芳
中    華    民    國      九十二      年      一      月     八        日


司法院資訊處製作；財團法人民間司法改革基金會備份。
